臺灣高等法院臺中分院刑事裁定　
110年度聲字第2185號
聲  請  人  臺灣高等檢察署臺中檢察分署檢察官     
受  刑  人  楊凱智


                    （現在法務部○○○○○○○○○○○執 行中）
上列聲請人因受刑人數罪併罰有二裁判以上，聲請定其應執行之
刑（聲請案號：110年度執聲字第1027號），本院裁定如下：
    主  文
甲○○所犯如附表所示之罪所處之刑，應執行有期徒刑伍年。
    理  由
一、受刑人甲○○（下稱受刑人）因如附表所示各罪，經臺灣南投
    地方法院及本院先後判處如附表所示之刑，均確定在案，此
    有各該判決及臺灣高等法院被告前案紀錄表在卷可參。茲檢
    察官聲請就如附表所示各罪定其應執行刑，本院審核認檢察
    官聲請為正當，且已予受刑人有陳述意見之機會，受刑人於
    110年10月12日提出陳述意見調查表（見本院卷第151、157
    、159頁），並參酌受刑人之行為次數、侵害法益，及其犯
    罪類型均為加重詐欺取財罪，同質性高，對於危害個人法益
    之加重效應為整體非難評價等情狀，認應定其應執行刑如主
    文所示。　　
二、至受刑人雖陳述其尚有另案未審判，希望待另案判決確定後
    ，始合併定應執行刑等語（見本院卷第159頁），惟受刑人
    另案既尚未經有罪判決確定，且未據檢察官聲請就另案定其
    應執行之刑，則另案與受刑人本件所犯如附表所列各罪是否
    符合數罪併罰之規定，法院即無從審酌，若受刑人所述另案
    嗣有罪判決確定，且與前揭各罪間確有合於數罪併罰之情事
    ，受刑人仍得依法請求檢察官聲請該管法院合併定其應執行
    刑，當不致影響其數罪合併執行之權益，附此敘明。　　
三、爰依刑事訴訟法第477 條第1 項，刑法第53條、第51條第5 
    款，裁定如主文。
中　　華　　民　　國　　110 　年　　10　　月　　18　　日
                  刑事第四庭    審判長法　官  蔡名曜
                                      法　官  邱鼎文
                                      法　官  黃玉琪
以上正本證明與原本無異。
如不服本裁定，應於收受送達後5日內向本院提出抗告書狀(須附
繕本)。因疫情而遲誤不變期間，得向法院聲請回復原狀。
　　　　　　　　　　　　　　　　　　　　　　　　
   　　　　　　　　　　　　　　　　　書記官  林姿妤
　　　　　　　　　　　　　　　　　　　
中　　華　　民　　國　　110 　年　　10　　月　　18　　日

附表：受刑人甲○○定應執行之刑案件一覽表　　　
  編    號  1 2 3   罪    名  加重詐欺取財罪 加重詐欺取財罪 加重詐欺取財罪   宣 告 刑  ①有期徒刑1年4月 ②有期徒刑1年3月 ③有期徒刑1年2月(2次) 有期徒刑1年2月(12次)  有期徒刑1年3月(34次)   犯罪日期  106.11.29至106.12.4 106.11.20至106.12.3 ①106.11.21至106.12.6 ②不詳時間3次 偵查（自訴）機關年度案號  南投地檢107年度偵字第5524、108年度少連偵字第2號 南投地檢107年度偵字第880、881、984、2580、3628、5524號等 南投地檢107年度偵字第880、881、984、2580、3628、5524號等 最後事實審 法    院 南投地院 臺中高分院 臺中高分院  案    號 108年度審訴字第205號 108年度金上訴字第1643、1646號 108年度金上訴字第1643、1646號  判決日期 108.7.9 109.02.5 109.2.5 確定判決 法    院 南投地院 臺中高分院 臺中高分院  案    號 108年度審訴字第205號 108年度金上訴字第1643、1646號 108年度金上訴字第1643、1646號  確定日期 108.8.2 109.3.10 109.3.10 宣告刑得否易科罰金或易服社會勞動  不得易科罰金 不得易服社會勞動 不得易科罰金 不得易服社會勞動 不得易科罰金 不得易服社會勞動   備     註  南投地檢108年度執字第1953號 【編號1所處之刑，經南投地院上開判決定應執行有期徒刑1年10月】 南投地檢109年度執字第666號 【編號2至6所處之刑，與更審前編號7所處之刑（有期徒刑1年2月、1年5月），曾經上開本院判決定應執行有期徒刑4年2月】  

  編    號  4 5 6 7   罪    名  加重詐欺取財罪 加重詐欺取財罪 加重詐欺取財罪 加重詐欺取財罪   宣 告 刑  有期徒刑1年4月(3次)  有期徒刑1年5月(11次) 有期徒刑1年6月(5次) ①有期徒刑1年2月 ②有期徒刑1年5月   犯罪日期  ①106.11.22   至106.11.23 ②不詳時間1次 ①106.11.21   至106.12.24 ②不詳時間2次 ①106.11.22   至106.12.1 ②不詳時間2次 ①106.11月中旬某日   至106.11.21 ②106.11.18前某日起   至106.11.22 偵查（自訴）機關年度案號  南投地檢107年度偵字第880、881、984、2580、3628、5524號等 南投地檢107年度偵字第880、881、984、2580、3628、5524號等 南投地檢107年度偵字第880、881、984、2580、3628、5524號等 南投地檢107年度偵字第880、881、984、2580、3628、5524號等 最後事實審 法    院 臺中高分院 臺中高分院 臺中高分院 臺中高分院  案    號 108年度金上訴字第1643、1646號 108年度金上訴字第1643、1646號 108年度金上訴字第1643、1646號 109年度金上更一字第339、340號  判決日期 109.2.5 109.2.5 109.2.5 110.3.17 確定判決 法    院 臺中高分院 臺中高分院 臺中高分院 臺中高分院  案    號 108年度金上訴字第1643、1646號 108年度金上訴字第1643、1646號 108年度金上訴字第1643、1646號 109年度金上更一字第339、340號  確定日期 109.3.10 109.3.10 109.3.10 110.4.20 宣告刑得否易科罰金或易服社會勞動  不得易科罰金 不得易服社會勞動 不得易科罰金 不得易服社會勞動 不得易科罰金 不得易服社會勞動 不得易科罰金 不得易服社會勞動   備     註  南投地檢109年度執字第666號 【編號2至6所處之刑，與更審前之編號7所處之刑（有期徒刑1年2月、1年5月），曾經上開本院判決定應執行有期徒刑4年2月】   南投地檢110年度執字第1147號 【編號7所處之刑， 經上開本院判決定應執行有期徒刑1年6月】、【編號7於更審前，曾經本院108年度金上訴字第1643、1646號判決判處有期徒刑1年2月、1年5月，並與編號2至6所處之刑定應執行有期徒刑4年2月】